---
title: "act#3"
output: html_document
date: "2024-04-22"
---

```{r setup, include=FALSE}
knitr::opts_chunk$set(echo = TRUE)
```
Instrucciones: Realiza los siguientes ejercicios en R Studio y comparte tu script con la solución de
todos:
Dentro de NCBI busca las secuencias de las siguientes entidades:
• Zika virus, complete genome
• SARS coronavirus, complete genome
• Wuhan seafood market pneumonia virus isolate Wuhan-Hu-1, complete genome
• Middle East respiratory syndrome coronavirus, complete genome
• Dengue virus 1, complete genome
Para estos virus puedes utilizar: https://www.ncbi.nlm.nih.gov/labs/virus/vssi/#/
Además, busca las secuencias de H1N1 que apareció en México en 2009 y obtén todos los
segmentos del virus:
Para influenza utiliza el buscador:
https://www.ncbi.nlm.nih.gov/genomes/FLU/Database/nph-select.cgi?go=database


```{r cars}
summary(cars)
```

## Including Plots

You can also embed plots, for example:

```{r pressure, echo=FALSE}
plot(pressure)
```

Note that the `echo = FALSE` parameter was added to the code chunk to prevent printing of the R code that generated the plot.
