# 1. [3 pts] Crear un vector x con los datos 10, 7, 18, -11, 6, -34, 29
```{r}
x <- c(10, 7, 18, -11, 6, -34, 29)
```

# 2. [12 pts] Calcula estadísticas simples del vector x. Calcular su media, desviación estándar y varianza. Crear un vector llamado estadx donde se guarden los 3 estadísticos.
```{r}
estadx <- c(mean(x), sd(x), var(x))
```

# 3. [9 pts] Escribe un programa R para crear una secuencia de números del 10 al 80 y encuentra la media de los números del 25 al 100 y la suma de los números del 50 al 95.
```{r}
seq <- 10:80
mean_25_to_100 <- mean(seq[seq >= 25 & seq <= 100])
sum_50_to_95 <- sum(seq[seq >= 50 & seq <= 95])
```

# 4. [7 pts] Escribe un programa R para crear un vector que contenga 10 valores enteros aleatorios entre -150 y +500. Tip: Revisa la función sample().
```{r}
random_vector <- sample(-150:500, 10)
```

# 5. [12 pts] Escribe un programa R para obtener los primeros 10 números de Fibonacci. Puedes usar el siguiente código base usando un for para terminar tu código: fufb <- numeric(10) fb[1] <- fb[2] <- 1 Nota: Considera que los primeros 2 números de Fibonacci son 1 y 1.
```{r}
fib <- numeric(10)
fib[1] <- 1
fib[2] <- 1

for (i in 3:10) {
    fib[i] <- fib[i-1] + fib[i-2]
}

fib
```
# 6. [12 pts] Escribe un programa R para encontrar el valor máximo y mínimo de un vector dado sin utilizar las funciones base de max() y min(). Debes probar con los siguientes números: a. c(-1, 20, -3, 40, -5, 60) b. c(10, 20, 30, -40, -50, -60)

# 7. [15 pts] Escribe una función de R llamada “multiplica” para multiplicar dos vectores de tipo entero y longitud n, de la misma longitud ambos. Probar con los siguientes valores: multiplica(c(30, 10), c(3,4)) # Salida: [1] 90 40

# 8. [15 pts] Escribe una función de R llamada “cuenta” para contar cuántas veces aparece un valor específico en un vector dado. Probar con los siguientes valores: cuenta(c(10, 2, 10, 7, 2, 7, 2),2) # Salida: [1] 3

# 9. [15 pts] Escribe una función de R llamada “enésimo” para extraer cada enésimo elemento de un vector dado. Probar con los siguientes valores: enesimo(1:100, 5) # Salida: [1] 1 6 11 16 21 26 31 36 41 46 51 56 61 66 71 76 81 86 91 96
