---
title: "viruses_database"
output: html_document
date: "2024-04-22"
---

3. ¿Cuál es el %GC?
```{r}
calculate_gc_content <- function(sequence) {
  dna_sequence <- DNAString(sequence)
  gc_count <- letterFrequency(dna_sequence, letters=c("G", "C"))
  gc_percentage <- sum(gc_count) / sum(letterFrequency(dna_sequence)) * 100
  result <- gc_percentage
  return(result)
}

gc_content <- lapply(sequences, calculate_gc_content)

gcInZIKA <- gc_content[["ZIKA"]]
gcInSARS <- gc_content[["SARS"]]
gcInWUHAN <- gc_content[["WUHAN"]]
gcInMIDDLE <- gc_content[["MIDDLE"]]
gcInDENGUE <- gc_content[["DENGUE"]]
gcInH1N185 <- gc_content[["H1N185"]]
gcInH1N186 <- gc_content[["H1N186"]]
gcInH1N187 <- gc_content[["H1N187"]]
gcInH1N188 <- gc_content[["H1N188"]]
gcInH1N189 <- gc_content[["H1N189"]]
gcInH1N190 <- gc_content[["H1N190"]]
gcInH1N191 <- gc_content[["H1N191"]]
gcInH1N192 <- gc_content[["H1N192"]]
```
4. Crear una función para mostrar la hebra directa y la complementaria, recuerda que la
complementaria es como en el siguiente ejemplo:
Virus original: agttgttagt...
Complementaria: tcaacaatca...
Nota: Ya que se estará trabajando con secuencias con miles de nucleótidos, favor de utilizar las
funciones head() y tail() para sólo mostrar en el output de 30 a 100 nucleótidos.


```{r}
complementaria <- function(sequence) {
  dna_sequence <- DNAString(sequence)
  complement <- reverseComplement(dna_sequence)
  result <- complement
  return(result)
}
DNA<-function(sequence){
  dna_sequence <- DNAString(sequence)
  return(dna_sequence)
}
directZIKA<-head(DNA(ZIKA),30)
print(directZIKA)
complementZIKA<-complementaria(ZIKA)
print(complementZIKA)
complement_MIDDLE <- complementaria(MIDDLE)
complement_DENGUE <- complementaria(DENGUE)
complement_H1N185 <- complementaria(H1N185)
complement_H1N186 <- complementaria(H1N186)
complement_H1N187 <- complementaria(H1N187)
complement_H1N188 <- complementaria(H1N188)
complement_H1N189 <- complementaria(H1N189)
complement_H1N190 <- complementaria(H1N190)
complement_H1N191 <- complementaria(H1N191)
complement_H1N192 <- complementaria(H1N192)

```


5. Crear una gráfica en R, utilizando funciones como plot() o barplot(), donde se muestren las
composiciones de nucleótidos.
```{r}
df <- data.frame(genomes, size,a,c,g,t)

print(df)
```

You can also embed plots, for example:

```{r}
genomes<-c('Zika virus', 'SARS coronavirus', 'Wuhan-Hu-1', 'coronavirus', 'Dengue virus 1', 'H1N185', 'H1N186', 'H1N187', 'H1N188', 'H1N189', 'H1N190', 'H1N191', 'H1N192')
size<-c(sizeZIKA, sizeSARS, sizeWUHAN, sizeMIDDLE, sizeDENGUE, sizeH1N185, sizeH1N186,  sizeH1N187,sizeH1N188,sizeH1N189, sizeH1N190, sizeH1N191, sizeH1N192)
a<-c(aInZIKA, aInSARS, aInWUHAN, aInMIDDLE, aInDENGUE, aInH1N185, aInH1N186, aInH1N187, aInH1N188, aInH1N189, aInH1N190, aInH1N191, aInH1N192)
c<-c(cInZIKA, cInSARS, cInWUHAN, cInMIDDLE, cInDENGUE, aInH1N185, aInH1N186, aInH1N187, aInH1N188, aInH1N189, aInH1N190, aInH1N191, aInH1N192)
g<-c(gInZIKA, gInSARS, gInWUHAN, gInMIDDLE, gInDENGUE, aInH1N185, aInH1N186, aInH1N187, aInH1N188, aInH1N189, aInH1N190, aInH1N191, aInH1N192)
t<-c(tInZIKA, tInSARS, tInWUHAN, tInMIDDLE, tInDENGUE, aInH1N185, aInH1N186, aInH1N187, aInH1N188, aInH1N189, aInH1N190, aInH1N191, aInH1N192)
sequence<-c()
complement<-c(complementZIKA, complementSARS, complementWUHAN, complementMIDDLE, complementDENGUE, complementH1N185, complementH1N186, complementH1N187, complementH1N188, complementH1N189,complementH1N190, complementH1N191, complementH1N192)

df <- data.frame(genomes,size,a,c,g,t)

print(df)
```

Note that the `echo = FALSE` parameter was added to the code chunk to prevent printing of the R code that generated the plot.
