---
title: "viruses_database"
output: html_document
date: "2024-04-22"
---

Instrucciones: Realiza los siguientes ejercicios en R Studio y comparte tu script con la solución de
todos:
Dentro de NCBI busca las secuencias de las siguientes entidades:
• Zika virus, complete genome
• SARS coronavirus, complete genome
• Wuhan seafood market pneumonia virus isolate Wuhan-Hu-1, complete genome
• Middle East respiratory syndrome coronavirus, complete genome
• Dengue virus 1, complete genome
Para estos virus puedes utilizar: https://www.ncbi.nlm.nih.gov/labs/virus/vssi/#/
Además, busca las secuencias de H1N1 que apareció en México en 2009 y obtén todos los
segmentos del virus:
Para influenza utiliza el buscador:
https://www.ncbi.nlm.nih.gov/genomes/FLU/Database/nph-select.cgi?go=database


Read files
```{r}
ZIKA <-read.fasta(file="src/Zika.fasta",  as.string = TRUE)
SARS<-read.fasta(file="src/SARS.fasta", as.string = TRUE)
WUHAN <-read.fasta(file="src/Wuhan.fasta",  as.string = TRUE)
MIDDLE<-read.fasta(file="src/Middle.fasta", as.string = TRUE)
DENGUE<-read.fasta(file="src/Dengue.fasta", as.string = TRUE)
```

1. ¿Cuál es el tamaño de cada secuencia?

```{r}
library(Biostrings)
library(stringi)
library(seqinr)

sizeZIKA<-stri_length(ZIKA)
sizeSARS<-stri_length(SARS)
sizeWUHAN<-stri_length(WUHAN)
sizeMIDDLE<-stri_length(MIDDLE)
sizeDENGUE<-stri_length(DENGUE)

```

2. ¿Cuál es la composición de nucleótidos de cada secuencia? (puedes usar conteo, proporción o
porcentaje)

```{r}

```

3. ¿Cuál es el %GC?

```{r}

```
4. Crear una función para mostrar la hebra directa y la complementaria, recuerda que la
complementaria es como en el siguiente ejemplo:
Virus original: agttgttagt...
Complementaria: tcaacaatca...
Nota: Ya que se estará trabajando con secuencias con miles de nucleótidos, favor de utilizar las
funciones head() y tail() para sólo mostrar en el output de 30 a 100 nucleótidos.


```{r}
library(Biostrings)
library(stringi)
library(seqinr)

ZIKA <-read.fasta(file="src/Zika.fasta",  as.string = TRUE)
sizeZIKA<-stri_length(ZIKA)
c("EL tamaño de secuencia es: ", sizeZIKA)
```
5. Crear una gráfica en R, utilizando funciones como plot() o barplot(), donde se muestren las
composiciones de nucleótidos

```{r}

```


You can also embed plots, for example:

```{r}
genomes<-c('Zika virus,', 'SARS coronavirus', 'Wuhan-Hu-1', 'coronavirus', 'Dengue virus 1')
size<-c(sizeZIKA, sizeSARS, sizeWUHAN, sizeMIDDLE, sizeDENGUE )

df <- data.frame(genomes, size)

print(df)
```

Note that the `echo = FALSE` parameter was added to the code chunk to prevent printing of the R code that generated the plot.
