# Bruno Vázquez Espinoza - A00838521
# Cyrce Danae Salinas Rojas - A01666121
#1. Escribe una función que genere una secuencia aleatoria de DNA de tamaño “n”. Probar con n = 50 y guardarla en una variable.
```{r}
sequenceDNA <-function(size){
  x<- c("A", "T", "G", "C")
  sample(x, size, replace = TRUE )
}
a <-paste0(sequenceDNA(90))
a
```

# 2.Codifica una función que calcule el tamaño de una secuencia de DNA. Probar la función con la variable del ejercicio 1

```{r}
sizeDNA <- function(sequence) {
  length(sequence)
}
sizeA <- sizeDNA(a) 

sizeA
```

# 3.Crea una función que reciba una secuencia de DNA e imprima el porcentaje de cada base en la secuencia. Genera una nueva variable del ejercicio 1 con n = 90 para probar la función.

```{r}
percentDNA<- function(sequence){
countA <- 0
countT <- 0
countG <- 0
countC <- 0
  for (i in sequence){ 
    if (i == "A"){
      countA <- countA +1
    }
    if( i == "T"){
      countT <- countT +1
    }
    if( i == "G"){
      countG <- countG +1
    }
    if (i =="C"){
      countC <- countC +1
    }
  }
  cat("A:", countA, "T:", countT, "G:", countG, "C:", countC)
}
percents <- percentDNA(a)
```

# 4. Programa una función que transcriba de DNA a RNA (sólo cambiar las Timinas por Uracilos). Usa la variable del ejercicio 3 para probar la función

```{r}
DNAtoRNA<-function(sequence){
  
